最高法院刑事裁定　　　　　　　　　　 111年度台抗字第43號
抗　告　人　林毅盛
 
 
 
上列抗告人因違反毒品危害防制條例案件，不服臺灣高等法院高
雄分院中華民國110年11月23日定應執行刑之裁定（110年度聲字
第1640號，聲請案號：臺灣高等檢察署高雄檢察分署110 年度執
聲字第685號），提起抗告，本院裁定如下：
    主  文
抗告駁回。
    理  由
一、裁判確定前犯數罪者，併合處罰之。又數罪併罰，有二裁判
    以上者，依刑法第51條之規定，定其應執行之刑。且數罪併
    罰，宣告多數有期徒刑者，於各刑中之最長期以上，各刑合
    併之刑期以下，定其刑期，但不得逾30年，同法第50 條第1
    項前段、第51條第5款、第53 條規定甚明。又按執行刑之量
    定，係事實審法院自由裁量之職權，倘其所酌定之執行刑，
    並未違背刑法第51 條各款或刑事訴訟法第370條第2、3項所
    定之方法或範圍（即法律之外部性界限），亦無明顯違背公
    平、比例原則或整體法律秩序之理念者（即法律之內部性界
    限），即不得任意指為違法或不當。
二、本件原裁定以抗告人林毅盛因違反毒品危害防制條例案件，
    經法院先後判處如其附表（下稱附表）各編號所示之刑確定
    （其中附表編號2 所示之罪，業經臺灣高等法院高雄分院以
    109年度上訴字第521號判決維持第一審所定應執行有期徒刑
    5 年，經本院110 年度台上字第1104號刑事判決，以抗告人
    之上訴不合法律上之程式，予以駁回而確定），合於定應執
    行刑之規定。又附表編號1 所示之罪所處之有期徒刑為得易
    科罰金，附表編號2 所示之罪所處之有期徒刑為不得易科罰
    金。
    經抗告人請求由檢察官聲請定其應執行刑，核屬正當，爰審
    酌受刑人所犯各罪之罪質、犯罪時間，所犯數罪反應出之人
    格特性、加重效益、整體犯罪非難評價及受刑人對定應執行
    刑意見等總體情狀，予以綜合判斷，而定應執行有期徒刑 5
    年1 月，既在定應執行刑各罪中之最長期以上，各罪合併之
    刑期以下，及未滿上述定應執行刑加計附表編號1 所示之有
    期徒刑，並未逾越法律之界限，亦無明顯濫用裁量權情形，
    經核尚無違誤。
三、抗告意旨並未具體指摘原裁定究有何不當或違法，徒就數罪
    併罰定應執行刑之制度，抒發個人見解，並請求從輕更定其
    應執行之刑，係屬對原審裁量職權之適法行使，依憑己意，
    任意指摘，難認有據。故其抗告為無理由，應予駁回。
據上論結，應依刑事訴訟法第412條，裁定如主文。
中    華    民    國   111    年    1     月    19    日
                  刑事第八庭審判長法  官  李  英  勇  
                                  法  官  洪  兆  隆  
                                  法  官  楊  智  勝  
                                  法  官  吳  冠  霆  
                                  法  官  邱  忠  義  
本件正本證明與原本無異
                                  書記官
中    華    民    國   111    年    1     月    20    日